臺灣彰化地方法院民事裁定           100年度消債更字第44號
聲  請  人
即  債務人  楊梅秀
代  理  人  李國源律師
上列當事人聲請消費者債務清理事件，本院裁定如下：
    主  文
債務人楊梅秀自中華民國一百年十一月二十四日十七時起開始更
生程序。
命司法事務官進行本件更生程序。
    理    由
一、按債務人不能清償債務或有不能清償之虞，且無擔保或無優
    先權之債務總額未逾新台幣（下同）1,200萬元者，於法院
    裁定開始清算程序或宣告破產前，得向法院聲請更生，消費
    者債務清理條例第3條、第42條第1項定有明文。次按法院開
    始更生程序之裁定，應載明其年、月、日、時，並即時發生
    效力。且法院裁定開始更生或清算程序後，得命司法事務官
    進行更生或清算程序消費者債務清理條例第45條第1項及第
    16條第1項前段亦有明定。
二、本件聲請人聲請意旨略以：聲請人積欠國內金融機構1,119,
    154元、非金融機構81,399元，債務總金額共計1,200,553元
    ，曾於民國（下同）100年5月間與最大債權銀行即遠東國際
    商業銀行協商，協商條件為：分二階段72期、利率0%，第1
    期至第71期，每期按月清償5,000元，餘額則於第72期時視
    債務人當時能力，重新調整清償金額及還款期數，惟無法達
    成協商。聲請人自98年度、99年度、100年度所得分別為
    60,000元、226,240元及97,200元。聲請人目前於彰化縣福
    興鄉及鹿港鎮四處之早餐店、便當店等地為臨時工，每月工
    作20日、時薪90元，無固定服務單位，當日工作完畢後，老
    闆以現金支付薪資。惟聲請人每月支出房租3,000元、水電
    費1,964元、瓦斯費790元、交通費300元、伙食費2,200 元
    、健保費659元、保險費60元、機車燃料稅44元，共計9,017
    元；另聲請人目前扶養2名未成年子女，扶養費每月支出共
    計3,000元，且其無擔保或無優先權之債務總額未逾12,000,
    000元，復未經法院裁定開始清算程序或宣告破產，爰請求
    准予裁定開始更生程序等語。
三、經查：聲請人主張前開事實，業據提出財產及收入狀況說明
    書、所得資料清單、債權人清冊等件為證，核無不合。此外
    ，本件查無消費者債務清理條例第6條第3項、第8條及第46
    條等法定應駁回事由存在。從而，聲請人聲請更生，於法有
    據，爰依前開規定裁定如主文所示。
中    華    民    國  100    年   11    月    24    日
              民事第二庭    法      官  陳弘仁
上為正本係照原本作成
本件不得抗告
本裁定已於100年11月24日下午17時公告。
中    華    民    國  100    年  11     月    24    日
                            書  記  官  梁高賓